臺灣彰化地方法院刑事判決
110年度侵訴字第41號
公  訴  人  臺灣彰化地方檢察署檢察官  
被      告  SANDRI EKO PRASTYO(中文姓名:山卓)




上列被告因強制猥褻案件，經檢察官提起公訴（110年度偵字第1
0630號），本院依法裁定改行簡式審判程序，判決如下：
    主          文
甲○○ ○ ○○○○        (中文姓名:山卓)犯強制猥褻罪，處有期徒
刑捌月。並應於刑之執行完畢或赦免後，驅逐出境。 
    犯罪事實及理由
一、本案犯罪事實及證據，除補充「1.被告山卓於本院訊問、準
    備程序及審理時之自白」作為證據外，其餘均引用如附件臺
    灣彰化地方檢察署檢察官起訴書之記載。
二、論罪科刑
　㈠核被告所為，係犯刑法第224條之強制猥褻罪。
　㈡爰以行為人之責任為基礎，審酌被告為逞一己私慾，對於素
    昧平生之告訴人為上開犯行，無視告訴人一再反抗及大聲呼
    救，仍以強暴手段為之，致告訴人身心受創，實應予以嚴懲
    ，並考量被告雖於警詢、偵訊時否認犯行，至本院羈押訊問
    時坦認犯行，犯後態度尚可，然並未與告訴人達成和解或取
    得其原諒，暨審酌被告經本院羈押後，因安非他命戒斷症候
    群送急診就醫，有法務部○○○○○○○○民國110年9月17日函在卷
    可佐（見偵卷第117頁），及告訴人對本案之意見、被告在
    我國並無前科，自陳國小畢業，在臺灣的工作是做布料的作
    業員，已婚，有1名4歲之子，在臺灣所賺的錢要寄回印尼扶
    養太太、小孩（本院卷第66頁）等一切情狀，量處如主文所
    示之刑。
三、末查，被告為印尼籍之外國人，有內政部移民署外人居停留
    資料查詢（外勞）-明細內容在卷可憑（見偵卷第47頁），
    在我國犯罪而受本案有期徒刑以上刑之宣告，茲審酌其在我
    國對女性為強制猥褻之犯行，對我國治安及女性安全造成嚴
    重威脅，自不宜在我國繼續居留，爰併依刑法第95條之規定
    ，諭知被告於刑之執行完畢或赦免後，驅逐出境。
四、依刑事訴訟法第273條之1第1項，第299條第1項前段、第310
    條之2、第454條第2項，判決如主文。
五、如不服本判決，得自收受送達之日起20日內，向本院提起上
    訴。
本案經檢察官廖偉志提起公訴，檢察官吳皓偉到庭執行職務。
中　　華　　民　　國　　110 　年　　12　　月　　15　　日
                  刑事第六庭  法  官  范馨元
以上正本證明與原本無異。
如不服本判決應於收受判決後20日內向本院提出上訴書狀，並應
敘述具體理由。其未敘述上訴理由者，應於上訴期間屆滿後20日
內向本院補提理由書（均須按他造當事人之人數附繕本）「切勿
逕送上級法院」。
告訴人或被害人對於判決如有不服具備理由請求檢察官上訴者，
其上訴期間之計算係以檢察官收受判決正本之日期為準。
中　　華　　民　　國　　110 　年　　12　　月　　15　　日
                              書記官　許原嘉

附錄論罪科刑條文：刑法第224條
對於男女以強暴、脅迫、恐嚇、催眠術或其他違反其意願之方法
，而為猥褻之行為者，處六月以上五年以下有期徒刑。

臺灣彰化地方檢察署檢察官起訴書
                                    110年度偵字第10630號
　　被　　　告　甲○○ ○ ○○○○        　（印尼國籍）
                （中文姓名山卓）
　　　　　　　　　　　　男　32歲（民國78年【西元】）
　　　　　　　　　　　　住彰化縣○○鄉○○路00號
　　　　　　　　　　　　護照號碼：M0000000號
                        （在押）
上列被告因強制猥褻案件，已經偵查終結，認應提起公訴，茲將
犯罪事實及證據並所犯法條分敘如下：
　　　　犯罪事實
一、山卓為印尼國籍勞工、甲女（警詢中編定代號為BJ000-A000
    0000號，真實姓名年籍住所均詳卷，依性侵害犯罪防治法之
    規定，其姓名不得揭露，於本起訴書以代號稱之，下稱為甲
    女）為菲律賓國籍勞工，二人互不相識。山卓於110年9月4
    日上午10時許，搭乘由員林客運司機張志丞所駕駛該公司大
    客車行駛在彰化縣彰化市內，改坐甲女旁之座位後，山卓頓
    起色心，竟基於強制猥褻之犯意，違反甲女之意願，不顧甲
    女反抗掙脫，山卓將頭靠向甲女肩膀，經甲女推開，仍不放
    棄，不顧甲女反抗及大聲呼救，徒手撫摸甲女肩膀、胸部、
    臀部、生殖器官等多處並強抱甲女，山卓即以此方式，對甲
    女強制猥褻1次得逞。經司機張志丞發現阻止，並請該車不
    知名乘客撥打110報警到場處理，山卓抗拒逮捕，經員警李
    日智等人施予強制力逮捕查獲。
二、案經甲女訴由彰化縣警察局彰化分局報告偵辦。 
　　　　證據並所犯法條
一、上揭犯罪事實，業據被告山卓於羈押審理時坦承不諱，被告
    並供述:我記得我有摸胸部、屁股、下體，我有抱著她，不
    讓她離開，因為我喜歡她才這樣做，伊於抱著甲女時，摸她
    的屁股跟下體，伊願意認罪等語，核與證人即告訴人甲女於
    警詢證述、偵訊結證之情節大致相符，並有性侵害案件代號
    與真實姓名對照表、彰化分局受理性侵害案件證人代號與真
    實姓名對照表、警員李日智偵查報告、現場蒐證照片、被告
    內政部移民署外人居停留資料（外勞）紀錄、被告犯案過程
    監視器錄影畫面翻拍相片、被告犯案過程視器錄影光碟、法
    務部○○○○○○○○110年9月17日函「被告同年9月6日上午因情情
    緒狂躁，戒送至衛生福利部彰化醫院急診就醫，醫師診療後
    評估為【安非他命戒斷症候群】」函文等附卷可稽，足認被
    告之自白確與事實相符。從而，本案事證已臻明確，被告上
    開犯嫌洵堪認定，請依法論科。
二、所犯法條求刑部分：
  (一)所謂猥褻行為，係指性交以外，足以興奮或滿足性慾之一
      切色情行為，亦即在客觀上足以誘起他人性慾，在主觀上
      足以滿足自己性慾，而侵犯他人性自由之權利，使被害人
      有被侵犯之被害感覺，係屬於性侵害之概念；又刑法第22
      4條所定「其他違反其意願之方法」，係指本條所列舉之
      強暴、脅迫、恐嚇、催眠術以外，其他一切違反被害人意
      願之方法，妨害被害人之意思自由而言，不以類似於所列
      舉之強暴、脅迫、恐嚇、催眠術等相當之其他強制方法，
      足以壓抑被害人之性自主決定權為必要（最高法院100年
      度台上字第393號、108年度台上字第4179號判決意旨參照
      ）。查本案被告徒手撫摸甲女肩膀、胸部、臀部、生殖器
      官等多處並強抱甲女，依社會一般通念，其行為客觀上已
      足以引起性慾之興奮與滿足，顯係基於色慾而滿足慾望之
      一種動作，自屬於猥褻之行為，又告訴人當時有掙脫反抗
      被告大聲呼喊求救之舉，明確表達拒絕之意，惟被告仍不
      顧告訴人之反對，而執意為前揭猥褻行為，足見被告確係
      違反告訴人之意願甚明。是核被告所為，係犯刑法第224
      條之強制猥褻罪嫌。
   (二)爰請以被告之責任為基礎，並審酌其不知自我約束，並
       應尊重他人性自主權，竟為一己淫慾，而對告訴人為強
       制猥褻行為，致告訴人身心受創，實屬不該，惟考量其
       於警詢、偵中否認犯行，於法院羈押審理時始坦承犯行
       ，亦未與告訴人和解，犯後難認有悔意，犯後態度不佳
       ，且未與告訴人達成和解，也未取得告訴人之原諒，兼
       衡其自述為高中畢業之智識程度、業工、未婚、生活狀
       況勉持等一切情狀與告訴人於110年10月7日偵訊時表示
       「我來臺灣那麼多年，第一次發生這種事很害怕，現在
       已經慢慢平復，希望被告得到應有的教訓」等語及罪刑
       相當原則及被告有毒品安非他命藥物濫用等情形，請量
       處適當之刑。
三、依刑事訴訟法第251條第1項提起公訴。
　　此　致
臺灣彰化地方法院
中　　華　　民　　國　 110　　年　　10　　月　　14　　日
　　　　　　　　　　　　　　　檢　察　官　廖 偉 志